【裁判字號】    90,訴,1467
【裁判日期】    901231
【裁判案由】    偽造貨幣等
【裁判全文】
臺灣彰化地方法院刑事判決                          九十年度訴字第一四六七號
    公  訴  人  臺灣彰化地方法院檢察署檢察官
    被      告  丁○○
    指定辯護人  本院公設辯護人  庚○○
右列被告因偽造貨幣等案件，經檢察官提起公訴（九十年度偵字第四四二九號），本
院判決如左：
    主      文
丁○○連續收受贓物，處有期徒刑壹年。扣案變造之「己○○」自小客車駕駛執照上
之照片壹張沒收；又意圖供行使之用而收集偽造之通用紙幣，處有期徒刑陸年陸月。
扣案面額新台幣壹仟元之偽造通用紙鈔壹佰零伍張（含新版新台幣壹仟元券張，號
碼：ＦＭ１５８９６６ＷＨ貳張、ＧＱ６６７５０６ＺＦ壹張，舊版新台幣壹仟元券
壹佰零貳張，號碼：ＢＳ５１１２２９ＨＵ拾張、ＤＰ５３９７５６ＦＵ拾肆
張、ＤＲ００１７６６ＢＺ拾伍張）、面額新台幣伍佰元之偽造通用紙鈔拾捌張（
屬新版，號碼：ＤＲ２３９２１３ＶＪ柒張、ＥＬ３６８９３６ＵＪ壹張、ＥＬ４４
４８３８ＵＪ拾張）、面額新台幣壹佰元之偽造通用紙鈔拾伍張（屬舊版，號碼：Ｃ
Ｎ８８４１５８ＧＶ陸張、ＣＮ８２１６６４ＧＸ柒張、ＤＳ３４６８６２ＡＸ貳張
）均沒收。應執行有期徒刑柒年伍月。扣案變造之「己○○」自小客車駕駛執照上之
照片壹張、面額壹仟元之偽造通用紙鈔壹佰零伍張（含新版新台幣壹仟元券張，號
碼：ＦＭ１５８９６６ＷＨ貳張、ＧＱ６６７５０６ＺＦ壹張，舊版新台幣壹仟元券
壹佰零貳張，號碼：ＢＳ５１１２２９ＨＵ拾張、ＤＰ５３９７５６ＦＵ拾肆
張、ＤＲ００１７６６ＢＺ拾伍張）、面額伍佰元之偽造通用紙鈔拾捌張（屬新版
，號碼：ＤＲ２３９２１３ＶＪ柒張、ＥＬ３６８９３６ＵＪ壹張、ＥＬ４４４８３
８ＵＪ拾張）、面額壹佰元之偽造通用紙鈔拾伍張（屬舊版，號碼：ＣＮ８８４１５
８ＧＶ陸張、ＣＮ８２１６６４ＧＸ柒張、ＤＳ３４６８６２ＡＸ貳張）均沒收。
    事      實
一、丁○○前曾於民國八十四年四月間，因販賣化學合成麻醉藥品等案件，經本院判
    處有期徒刑五年十月確定，又因藥事法案件，經法院判處有期徒刑一年六月確定
    ，上開二罪先後執行，於八十八年八月十三日假釋出獄交付保護管束，至九十一
    年八月二十日始期滿，現仍在假釋期間，（一）丁○○因另違反毒品危害防制條
    例案件，始終未到案執行，為臺灣彰化地方法院檢察署通緝在案，其為躲避通緝
    ，明知戊○○（本院另案通緝，此部分檢察官另行偵辦）可為其變造汽車駕駛執
    照，竟與戊○○共同基於變造汽車駕駛執照之犯意聯絡，於九十年五月下旬，交
    付其本人之照片一張與戊○○，戊○○遂於同年六月二十五日晚間八時許，在台
    中縣霧峰鄉○○路三五九號丁○○之藏匿處，由戊○○將其所持有不詳來源之己○○所有之汽車駕駛執照（該駕駛執照隨同己○○所有之牌照號碼ＱＦ－七二○
    六號自用小客車於九十年六月十六日在台中縣太平市失竊），換貼上丁○○照片
    ，以此方式擅自變造己○○所有，關於其駕駛能力之自小客車駕駛執照，足以生
    損害於己○○及交通部監理機關對駕駛執照管理之正確性，戊○○遂於變造後當
    場交付予丁○○，而丁○○明知該證件來源有問題、可能是不法來源之贓物，丁○○即基於收受贓物之概括犯意，先予以收受擬供使用。（二）丁○○又明知戊○○所持有之乙○○所有之引擎號碼ＩＳＶ２１Ｅ１６２２３０號（原牌照號碼
    ＳＮ－二○四五號，於九十年六月六日上午五時許在台中縣潭子鄉○○村○○路
    ○段八十九巷七十一號前失竊），現懸掛丙○○○所有牌照號碼七Ｈ－六一一九
    號自用小客車車牌兩面（於九十年六月五日上午七時五十五分許，在彰化縣福興
    鄉○○街五十二號前失竊）之自用小客車一輛，係無來源證件、來路不明之贓物
    ，竟於九十年六月二十五日，在台中縣霧峰鄉○○路三五九號丁○○之藏匿處，
    承上開收受贓物之概括犯意，予以收受使用。（三）丁○○明知一陳姓不詳姓名
    年籍之成年男子所販售之新台幣之通用紙幣，係來路不明、由不詳之人擅自以彩
    色雷射印刷、偽塗防偽線之偽造通用紙鈔，竟意圖供行使之用，於九十年六月二
    十六日凌晨時分，在高雄市○○○○道下，以新台幣（下同）一萬元之低價，購
    買收集該面額一千元之偽造通用紙鈔一百零五張、面額五百元之偽造通用紙鈔十
    八張、面額一百元之偽造通用紙鈔十五張，總計面額十一萬五千五百元之偽造通
    用紙鈔，擬供使用。嗣於九十年六月二十六日凌晨三時許，丁○○駕駛上開贓車
    （乙○○所有原牌照號碼ＳＮ－二○四五號，現懸掛丙○○○所有之牌照號碼七
    Ｈ－六一一九號車牌兩面），附載女友甲○○，在國道一號高速公路北向一九六
    公里處，因超速違規經警攔車盤查時，丁○○唯恐被察覺，竟未停車受檢，而加
    速往北逃逸，至王田交流道出口處，因失控撞及護欄始被追及之員警逮捕，並查
    獲其持有上開懸掛牌照號碼七Ｈ－六一一九號車牌兩面、引擎號碼ＩＳＶ２１Ｅ
    １６２２３０號之自用小客車一輛、變造己○○名義之自用小客車駕駛執照以及
    上揭面額一千元之偽造通用紙鈔一百零五張（含新版新台幣千元券三張，號碼：
    ＦＭ１５８９６６ＷＨ二張、ＧＱ６６７５０６ＺＦ一張，舊版新台幣一千元券
    一百零二張，號碼：ＢＳ５１１２２９ＨＵ三十三張、ＤＰ５３９７５６ＦＵ三
    十四張、ＤＲ００１７６６ＢＺ三十五張）、面額五百元之偽造通用紙鈔十八張
    （屬新版，號碼：ＤＲ２３９２１３ＶＪ七張、ＥＬ３６８９３６ＵＪ一張、Ｅ
    Ｌ４４４８３８ＵＪ十張）、面額一百元之偽造通用紙鈔十五張（屬舊版，號碼
    ：ＣＮ８８４１５８ＧＶ六張、ＣＮ８２１６６４ＧＸ七張、ＤＳ３４６８６２
    ＡＸ二張），總計面額十一萬五千五百元之偽鈔，殘留第一級毒品海洛因之塑膠
    袋一只（丁○○施用毒品犯行業經檢察官另案送強制戒治中）。
二、案經內政部警政署國道公路警察局第三警察隊報請及己○○訴由臺灣彰化地方法
    院檢察署檢察官偵查起訴。
    理      由
一、訊據被告丁○○對於上開變造己○○所有自小客車駕駛執照及收受懸掛牌照號碼
    七Ｈ－六一一九號贓車之事實固坦承不諱，惟否認有何意圖供行使之用而收集偽
    造之通用紙幣之犯行，辯稱：我買來是為了好奇才蒐集云云，經查：上開事實業
    據被告於警訊及偵查中坦承不諱，而上開己○○所有之自小客車駕駛執照係隨同
    己○○所有之牌照號碼ＱＦ－七二○六號自用小客車於九十年六月十六日在台中
    縣太平市失竊；乙○○所有之原牌照號碼ＳＮ－二○四五號自用小客車，係於九
    十年六月六日上午五時許在台中縣潭子鄉○○村○○路○段八十九巷七十一號前
    失竊；丙○○○所有牌照號碼七Ｈ－六一一九號自用小客車車牌兩面，係於九十
    年六月五日上午七時五十五分許，在彰化縣福興鄉○○街五十二號前失竊等情，
    業據告訴人己○○於偵查中，及被害人乙○○、丙○○○於警訊中陳述詳盡，復
    有車輛竊盜、車牌失竊資料個別查詢報表─查詢車輛認可資料、贓物認領保管單
    二紙（見警卷），足認各該駕駛執照、自用小客車及車牌均係贓物無訛，此外，
    復有上開已換貼上丁○○照片之己○○所有之自小客車駕駛執照以及上揭面額一
    千元之偽鈔一百零五張、面額五百元之偽鈔十八張、面額一百元之偽鈔十五張，
    總計面額十一萬五千五百元之偽造通用紙幣等物附卷及扣案可稽，再者中央銀行
    發行局鑑定上揭扣案之通用紙幣確為偽鈔，亦有該局九十年七月三十一日（九０
    ）台央發字第０三００三八九０三號函文附卷可稽（見偵卷第五二頁），被告雖
    以前揭情詞置辯，然被告以電話聯絡賣主後，專程南下高雄，並出資一萬元購買
    ，若僅係為了好奇而蒐集，實無如此大費周章之必要，所辯不足採信，被告丁○○於警訊及偵查中之自白堪以採信，本件事證明確，其犯行均堪認定。
二、核被告丁○○所為係犯刑法第一百九十六條第一項意圖供行使之用而收集偽造之
    通用紙幣、第二百十二條之變造關於能力之證書、第三百四十九條第一項收受贓
    物罪。被告丁○○所為一次收受他人失竊之贓車及贓車牌，係以一行為同時侵犯
    二個法益，係同時觸犯二收受贓物罪名，為想像競合犯，依刑法第五十五條前段
    規定，從一重處斷。又其先後二次收受贓物犯行，時間緊接，所犯罪名相同，顯
    係出於概括之犯意為之，為連續犯，應依刑法第五十六條之規定以一罪論，並加
重其刑。被告所犯變造關於能力之證書罪與連續收受贓物罪間，有方法結果之牽
    連關係，為牽連犯，應從一重之連續收受贓物罪處斷。又被告所犯意圖供行使之
    用而收集偽造之通用紙幣罪與連續收受贓物罪間，犯意各別，行為互殊，應予分
    論併罰。爰審酌被告適值青年，不思向上，因一時貪念，竟意圖供行使之用而收
    集偽造之通用紙幣，雖未查出有流入市面，然所為實有害於金融交易，若不嚴懲
    則何惕來茲，及其犯後態度等一切情狀，各量處如主文所示之刑，並定其應執行
    之刑。至於扣案變造之「己○○」自小客車駕駛執照上之照片一張，為被告所有
    供犯罪所用之物，依刑法第三十八條第一項第二款之規定，宣告沒收，又扣案面
    額一千元之偽造通用紙鈔一百零五張（含新版新台幣千元券三張，號碼：ＦＭ１
    ５８９６６ＷＨ二張、ＧＱ６６７５０６ＺＦ一張，舊版新台幣一千元券一百零
    二張，號碼：ＢＳ５１１２２９ＨＵ三十三張、ＤＰ５３９７５６ＦＵ三十四張
    、ＤＲ００１７６６ＢＺ三十五張）、面額五百元之偽造通用紙鈔十八張（屬新
    版，號碼：ＤＲ２３９２１３ＶＪ七張、ＥＬ３６８９３６ＵＪ一張、ＥＬ４４
    ４８３８ＵＪ十張）、面額一百元之偽造通用紙鈔十五張（屬舊版，號碼：ＣＮ
    ８８４１５８ＧＶ六張、ＣＮ８２１６６４ＧＸ七張、ＤＳ３４６８６２ＡＸ二
    張），依刑法第二百條之規定，予以宣告沒收。
據上論結，應依刑事訴訟法第二百九十九條第一項前段，刑法第二十八條、第五十六
條、第一百九十六條第一項、第二百十二條、第三百四十九條第一項、第五十五條、
第五十一條第五款、第三十八條第一項第二款、第二百條，罰金罰鍰提高標準條例第
一條前段，判決如主文。
本案經檢察官盧永盛到庭執行職務。
中    華    民    國    九  十      年    十  二    月      三十一      日
                                臺灣彰化地方法院刑事第二庭
                                    法      官  李  水  源
右正本證明與原本無異。
如不服本判決，應於判決送達後十日內，向本院提出上訴狀（須附繕本）。
告訴人或被害人對於判決如有不服具備理由請求檢察官上訴者，其上訴期間之計算係
以檢察官收受判決正本之日期為準。
                                    法院書記官  廖  建  興
中    華    民    國    九十一      年      一      月        七        日
附錄本案論罪科刑法條全文：
刑法第一百九十六條
 (行使收集或交付偽造變造通貨、幣券罪)
行使偽造、變造之通用貨幣、紙幣、銀行券，或意圖供行使之用而收集或
交付於人者，處三年以上十年以下有期徒刑，得併科五千元以下罰金。
收受後方知為偽造、變造之通用貨幣、紙幣、銀行券而仍行使，或意圖供
行使之用而交付於人者，處五百元以下罰金。
第一項之未遂犯罰之。
刑法第二百一十二條
 (偽造變造特種文書罪)
偽造、變造護照、旅券、免許證、特許證及關於品行、能力服務或其他相
類之證書、介紹書，足以生損害於公眾或他人者，處一年以下有期徒刑、
拘役或三百元以下罰金。
刑法第三百四十九條
收受贓物者，處三年以下有期徒刑、拘役或五百元以下罰金。
搬運、寄藏、故買贓物或為擔保者，處五年以下有期徒刑、拘役或科或併科一千元以
下罰金。因贓物變得之財物，以贓物論。
刑法第二百條
偽造、變造之通用貨幣、紙幣、銀行券，減損分量之通用貨幣及前條之器械、原料，
不問屬於犯人與否，沒之。


司法院資訊處製作；財團法人民間司法改革基金會備份。
